臺灣高等法院臺中分院刑事裁定　　　　 100年度抗字第1068號
抗　告　人
即　被　告　賴雲隆
上列抗告人因違反家庭暴力防治法等案件，不服臺灣彰化地方法
院中華民國100年12月1日第一審延長羈押裁定（100年度易字第
987號），提起抗告，本院裁定如下：
    主  文
抗告駁回。
    理  由
一、抗告人即被告(下稱被告)賴雲隆抗告意旨略以：(一)依刑事訴
    訟法第114條規定：羈押之被告有左列情形之一者，如經具
    保聲請停止羈押，不得駁回。..一、所犯最重本刑為3年以
    下有期徒刑、拘役或專科罰金之罪者。(二)原裁定依據刑事訴
    訟法第101條之1第1項第4款規定予以羈押。然被告與相對人
    居住所各處一方，就無再犯之餘。被告經此教訓，定會自制
    不再犯，反而要請協助告知相對人不要再有對其有騷擾之舉
    。(三)請參刑事訴訟法第111條「許可具保停止羈押之條件」
    ，原裁定顯有違誤，爰請撤銷原裁定，另為適法裁定等語。
二、按羈押被告之目的，其本質在於確保訴訟程序得以順利進行
    ，或為確保證據之存在與真實、或為確保嗣後刑罰之執行，
    而對被告所實施剝奪其人身自由之強制處分。被告有無羈押
    之必要，法院僅須審查被告犯罪嫌疑是否重大、有無羈押原
    因、以及有無賴羈押以保全偵審或執行之必要，由法院就具
    體個案情節予以斟酌決定，如就客觀情事觀察，法院許可羈
    押之裁定或延長羈押之裁定，在目的與手段間之衡量並無明
    顯違反比例原則情形，即無違法或不當可言。另刑事被告經
    法官訊問後，認為犯罪嫌疑重大，有事實足認有反覆實施刑
    事訴訟法第101條之1第1項所列各款犯罪之同一犯罪之虞，
    而有羈押之必要者得羈押之，刑事訴訟法第101條之1第1項
    定有明文。究其立法理由，係為該條所列之犯罪類型其行為
    人多具有反覆實施相同犯罪之特徵，或該犯罪類型之本質即
    具有持續侵害法益之特性，是為保護社會大眾不受被告反覆
    實施同一犯罪所害，而為預防性之羈押規定，雖對於被告之
    人身自由法益造成限制，惟本條仍以「犯罪嫌疑重大」、「
    反覆實施犯罪」、「羈押之必要」作為限縮本條適用之手段
    ，以期在「被告人身自由」之私益與「社會大眾免於被告反
    覆實施同一犯罪所害」之公益間達到符合比例原則之平衡。
    是法院審查聲請預防性羈押被告時，即應審查(一)被告犯罪
    嫌疑是否重大。(二)被告是否有刑事訴訟法第101條之1第1
    項各款情事。(三)被告是否有事實足認為有反覆實施同一犯
    罪之虞而有羈押之必要。並依卷內具體客觀事證予以斟酌後
    ，決定是否有羈押之正當原因及必要性（最高法院97年度臺
    抗字第219號裁定參照）。而所謂犯罪嫌疑重大，係指有具
    體事由足以令人相信被告很有可能涉嫌其被控訴之犯罪已足
    ，並以自由證明為之，此與認定犯罪事實所憑證據，須達無
    合理懷疑程度者迥異。另執行羈押後有無繼續之必要，仍許
    由法院斟酌訴訟進行程度及其他一切情事而為認定（最高法
    院46年度臺抗字第6號判例參照），此乃法律所賦予法院之
    職權。
三、經查：原審法院詳閱全案卷證，並訊問被告賴雲隆後，認依
    檢察官起訴書所論述之事證、告訴人周禹慧之指述、監視器
    翻拍相片、現場相片等，足認被告觸犯家庭暴力防治法第61
    條第5款違反保護令與刑法第305條恐嚇危害安全罪嫌，犯罪
    嫌疑重大。且被告賴雲隆曾對告訴人實施家庭暴力行為；迨
    告訴人向原審法院聲請核發民事通常保護令後，被告猶未知
    警省自制，仍多次違反保護令。前揭保護令期滿後，賴雲隆
    又基於恐嚇犯意，於民國100年8月1日21時左右、22時左右
    ，以加害生命、身體之事恐嚇周禹慧、周蘇碧鑾，令彼等心
    生畏懼、致生危害於安全，有其臺灣高等法院被告前案紀錄
    表與起訴書數份在卷可憑，本件顯有事實足認為被告有反覆
    實施同一傷害犯罪之虞，已經原審裁定於理由欄一予以說明
    ，經核並無不當。抗告人雖主張其所犯均為輕罪，依刑事訴
    訟法第114條規定應准予具保停止羈押云云，惟抗告人乃對
    原審延長羈押之裁定為抗告，而非具保聲請停止羈押，以刑
    事訴訟法第114條規定作為延長羈押裁定之抗告事由，似有
    誤解。又縱使認為抗告人同時有具保聲請停止羈押之意，惟
    抗告人既經原審法院認定顯有反覆實施同一傷害犯罪之虞，
    依刑事訴訴法第114條第1款但書之規定，法院仍得考量訴訟
    進行程度、犯罪性質、犯罪實際情狀及其他一切情事，審慎
    斟酌有無上開保全或預防目的，依職權妥適裁量，抗告人執
    上開抗告意旨指摘原審裁定不當，為無理由，其抗告應予駁
    回。
據上論結，應依刑事訴訟法第412條，裁定如主文。
中    華    民    國   100    年    12    月    22    日
            刑事第五庭  審判長法  官  趙  春  碧
                              法  官  楊  文  廣
                              法  官  林  宜  民
以上正本證明與原本無異。
不得再抗告。
                              書記官  吳  雅  菁
中    華    民    國   100    年    12    月    22    日